臺北高等行政法院裁定
111年度救字第59號
聲  請  人  姜榮昇                                  
上列聲請人對於臺灣臺北地方法院中華民國111年4月11日111年
度救字第50號行政訴訟裁定聲請再審（本院111年度救再字第3號
），並聲請訴訟救助，就聲請訴訟救助部分，本院裁定如下：
    主  文
聲請駁回。
聲請訴訟費用由聲請人負擔。
    理  由
一、按「當事人無資力支出訴訟費用者，行政法院應依聲請，以
    裁定准予訴訟救助。但顯無勝訴之望者，不在此限」、「聲
    請人無資力支出訴訟費用之事由應釋明之」、「前項釋明，
    得由受訴行政法院管轄區域內有資力之人出具保證書代之」
    ，行政訴訟法第101條、第102條第2項、第3項分別定有明文
    。又行政訴訟法第101條所謂無資力，係指窘於生活，且缺
    乏經濟上之信用者而言，最高行政法院97年度裁聲字第18號
    裁定意旨可資參照。次按，法院調查聲請人是否無資力支出
    訴訟費用，專就聲請人提出之證據為之，如聲請人未提出證
    據，或依其提出之證據，未能信其無資力支出訴訟費用之主
    張為真實，即應將其聲請駁回。　　
二、聲請意旨略以：聲請人對本院111年度救字第50號裁定聲請
    再審，本應繳交訴訟費用，但聲請人確具有中低收入戶證明
    ，只有領到新臺幣（下同）7759元，符合社會救助法規定即
    為該法所稱無資力者，已釋明無資力支出訴訟費用之事實。
    本院111年度救字第50號裁定應「不適用」行政訴訟法第102
    條第2項、第3項、第101條、第104條、民事訴訟法第95條、
    第78條規定，該裁定顯不合法，具有行政訴訟法第273條第1
    項第1款之再審理由。另本件欠款之訴，物證齊全，非他造
    所能否認，聲請人必有勝訴之望，為此依行政訴訟法第102
    條第1項規定，聲請訴訟救助云云。　　
三、經查，聲請人雖提出臺北市○○區中低收入戶證明書（列冊期
    間：111年1月至111年12月）影本1紙以佐其說，然中低收入
    戶標準係行政主管機關為提供社會救助所設立之核定標準，
    與法院就有無資力支出訴訟費用之認定，分屬二事（最高法
    院109年度台聲字第664號民事裁定意旨參照）。況依卷附11
    1年度中低收入戶審核標準資料所示（見本院卷第17至19頁
    ），111年度臺北市中低收入戶審核標準為：申請人家庭總
    收入分配全家人口，平均所得每人每月低於2萬6689元；全
    家人口之動產（存款加投資等）平均每人每年不超過15萬元
    ；每戶不動產價值不超過876萬元，可見縱使符合111年度臺
    北市中低收入戶之申請資格，亦非全然無資力，是聲請人所
    提前揭證據，至多僅能證明其符合中低收入戶標準而可獲得
    生活扶助之事實，尚不足以釋明聲請人目前確切資力及是否
    已窘於生活且缺乏經濟上之信用，致無力支出本件聲請再審
    之訴訟費用。聲請人既未提出其他得以釋明其窘於生活且缺
    乏經濟上信用，致無資力支出訴訟費用之證據，亦未提出本
    院管轄區域內有資力之人出具之保證書以代釋明，依前揭規
    定及說明，其聲請訴訟救助無從准許，應予駁回。
四、依行政訴訟法第104條，民事訴訟法第95條、第78條，裁定
    如主文。 
中　　華　　民　　國　　111 　年　　4 　　月　　27　　日
                  臺北高等行政法院第三庭
                            審判長法  官　楊得君
                                  法  官　周泰德
                                  法  官　彭康凡  
上為正本係照原本作成。
不得抗告。
中　　華　　民　　國　　111 　年　　4 　　月　　27　　日
          　　　　　　    　　　  書記官  陳可欣